臺灣臺中地方法院民事判決　九十二年度訴字第三三二七號
　　原　　　告　邵營光即華信工程行
　　　　　　　　乙○○
　　共　　　同
　　訴訟代理人　賈俊益　　律師
　　被　　　告　和欣汽車客運股份有限公司
　　法定代理人　丙○○
　　訴訟代理人　陳光龍　　律師
　　被　　　告　甲○○
右當事人間請求損害賠償事件，於民國九十三年十二月十三日言詞辯論終結，本院判
決如左：
    主      文
被告應連帶給付原告邵營光即華信工程行新台幣陸拾萬玖仟玖佰玖拾陸元，及自民
國九十三年一月一日起至清償日止，按年息百分之五計算之利息。
原告邵營光即華信工程行其餘之訴駁回。
原告乙○○之訴及假執行之聲請均駁回。
訴訟費用由被告連帶負擔百分之二十四，原告乙○○負擔百分之六十五，原告邵營光
即華信工程行負擔百分之十一。
本判決原告勝訴部分，於原告邵營光即華信工程行以新台幣貳拾壹萬元供擔保後，得
假執行。但被告和欣公司如以新台幣陸拾萬玖仟玖佰玖拾陸元為原告預供擔保，得
免為假執行。
原告邵營光即華信工程行其餘假執行之聲請駁回。
    事      實
甲、原告邵營光即華信工程行方面：
  一、聲明：被告應連帶給付原告邵營光即華信工程行新台幣（下同）九十三萬九千
      三百七十五元，及自民國九十三年一月一日起至清償日止，按年息百分之五計
      算之利息。並陳明願供擔保，請准宣告假執行。
  二、陳述：
    （一）九十二年六月七日凌晨一時十分許，原告邵營光即華信工程行所有車牌號
          碼ＤＺ－２８５８營業用車（下稱系爭車輛）於國道一號高速公路南向車
          道一七五點三公里處，遭被告和欣汽車客運股份有限公司（下稱和欣公司
          ）之受僱人被告甲○○，於執行職務駕駛被告和欣公司所有車牌號碼ＦＶ
          －３８３之營業大客車時，因違反道路交通安全規則第九十四條第一、三
          項及高速公路交通管制規則第六條等規定，疏未保持安全距離，未注意車
          前狀況追撞前行車，導致系爭車輛受損。原告邵營光即華信工程行因其系
          爭車輛受損，而支出車輛修復費三十六萬五千零七十五元、車輛修復期間
          之租車費用三十七萬零三百元、車輛撞損之折舊損失二十萬元及重新配戴
          眼鏡之費用四千元，共計九十三萬九千三百七十五元。本件事故之肇事原
          因係被告甲○○過失所致，原告邵營光即華信工程行就此無任何肇事原因
          。爰依民法一百八十四條第一項前段、第一百九十一條之二及第一百八十
          八條第一項之規定起本訴，請求被告連帶負損害賠償責任。
    （二）原告邵營光即華信工程行之車輛修理所使用之材料零件，就車輛整體而言
          ，均構成車輛不可分割之一部，零件本身除輔助車輛功能外，亦不具獨立
          存在之價值及作用，是該車輛以新品修繕，並不增加車輛之價額，原告邵
          營光即華信工程行未因此獲得逾原物使用或交換價利益，是不發生材料零
          件需折舊之問題。再者，原告邵營光即華信工程行所從事工程業，屬個人
          商號性質，其購買之車輛無須登記為營業用車，其為原告營業所須之工具
          。系爭車輛雖經修復，然其市場價格已遠不及於未曾修復之汽車，此部分
          價格差異即屬因物毀損所減少之價額，其減少之價額顯已超過汽車之修復
          費用。
  三、證據：提出台灣省台中市區車輛行車事故鑑定委員會鑑定意見書一件、行車執
      照一件、營利事業登記證一件、明細表一件、統一發票十件、全鋒道路救援組
      織服務四聯單一件、修車費明細一件、估價單二件、收據一件、顯隆公司修復
      期間證明二件、台北縣汽車商業同業公會之鑑定書一件及營業稅繳納證明書四
      件（以上均為影本）為證，並聲請訊問證人戊○○及劉翰源。
乙、原告乙○○方面：
  一、聲明：被告應連帶給付原告乙○○一百七十二萬六千四百五十元，及自起訴狀
      繕本送達翌日起至清償日止，按年息百分之五計算之利息。並陳明願供擔保，
      請准宣告假執行。
  二、陳述：九十二年六月七日凌晨一時十分許，原告乙○○所有車牌號碼ＺＫ－４
      ２３７之小貨車於國道一號高速公路南向車道一七五點三公里處，遭被告和欣
      公司之受僱人被告甲○○，於執行職務駕駛被告和欣公司所有車牌號碼ＦＶ－
      ３８３之營業大客車時，因違反道路交通安全規則第九十四條第一、三項及高
      速公路交通管制規則第六條等相關法規，疏未保持安全距離，未注意車前狀況
      追撞前行車，致原告乙○○之車輛受損。原告乙○○前開車輛上之貨物，亦因
      碰撞而毀損，其受有貨物損失一百四十八萬零九百五十元及營業損失二十四萬
      五千五百元，合計一百七十二萬六千四百五十元。本件事故之肇事原因乃係被
      告甲○○過失所致，原告乙○○就此無任何肇事原因。爰依民法一百八十四條
      第一項前段、第一百九十一條之二及第一百八十八條第一項之規定起本訴，請
      求被告連帶負損害賠償責任。
  三、證據：提出行車執照一件、台灣省台中市區車輛行車事故鑑定委員會鑑定意見
      書一件、估價單三件、貨物明細表一件、已銷售貨物明細表一件（以上均為影
      本）為證，並聲請訊問證人丁○○。
丙、被告和欣公司方面：
  一、聲明：原告之訴及其假執行聲請均駁回。並陳明願供擔保請准予宣告免為假執
      行。
  二、陳述：
    （一）系爭車輛係拖吊至顯隆工業股份有限公司（下稱顯隆公司）修理，但原告
          邵營光即華信工程行提出之修復單據，有全功能汽車百貨行、車之音企業
          社、全泓輪胎行、聯一汽車材料行及卡氏股份有限公司等單據。此部分單
          據與本件事故發生後之修復情形，並無關聯。系爭車輛業經顯隆公司修理
          完成，修理費用高達四十一萬零五百十二元，並經國泰世紀產物保險股份
          有限公司（下稱國泰保險公司）賠付完畢，顯見系爭車輛若有損害，業已
          修護完畢。原告邵營光即華信工程行起訴狀證物三明細表所附之單據，被
          告否認其真正，就該明細表觀之，編號一、二道路救援服務費及拖吊費均
          係指拖吊車輛之費用，其僅能請求其一。編號三、六統一發票內記載之汽
          車零件，是否為系爭車輛修復所必要之零件，亦未據說明。編號四、七汽
          車音響部分，未因本件事故而受損。編號五、八、九僅係估價單，並非正
          式之修車費收據，系爭車輛是否有作該部分之修理，應舉證以實其說。編
          號十汽車材料係指琥珀陶瓷、隔熱紙，亦非本件事故所生之損害。編號十
          一汽車保養費用，非修理之必要費用。而就系爭車輛修理時係以新零件更
          換舊零件，就此部分原告請求時亦應扣除折舊之費用。至於原告請求眼鏡
          之費用，亦無理由。
    （二）系爭自用小客車，並非營業用車，有原告邵營光即華信工程行提出之汽車
          行車執照為證，故原告主張該車係營業用車，於修復期間無法使用，其須
          另行租車，請求被告等給付租車之費用，並無理由。且租車費用以每日三
          千元計算，亦屬過高。況依據系爭車輛受損情形，修復期間僅須十數日即
          可，原告邵營光即華信工程行主張修復期間為九十三日云云，顯不足採。
          次者，被告否認台北縣汽車商業同業公會之鑑定函文之真正，蓋系爭車輛
          修理時，係以全新零件進行替換，難認車輛價值有減損，況車輛修理後，
          已屬回復原狀，故原告邵營光即華信工程行主張系爭車輛碰撞後之折舊損
          失額為二十萬元，並不足採。再者，最高法院七十七年五月十七日第九次
          民事庭會議決議，認為物被毀損時，修理材料以新品換舊品，應予折舊。
          倘被害人能證明其物因毀損所減少之價額，超過必要之修復費用時，就其
          差額，仍得請求賠償。原告邵營光即華信工程行請求之修復費用三十六萬
          五千零七十五元，已逾車輛碰撞後之折舊損失額二十萬元。因此，原告邵
          營光即華信工程行不得再就該折舊損失額，請求被告賠償。
　　（三）被告否認原告乙○○所提貨物估價單之真正，因該估價單並未記載係由何
          人所出具，其記載之日期分別為九十二年六月五日及九十二年五月二十七
          日，與本件事故發生時間九十二年六月七日均不相符，是難認估價單所記
          載之貨物，係事故當日小貨車上所載運之貨物。依據原告所提出之汽車行
          車執照觀之，小貨車之載重量為一千二百公斤，而原告乙○○主張事故當
          日小貨車載運之貨物，依其追加起訴狀所提出之貨物總重量已達三千公斤
          以上，顯然超出小貨車載重量甚多，故原告乙○○主張事故當天其小貨車
          上有上揭之貨物，即不足採。再者，被告否認原告乙○○提出之九十二年
          六月十五日估價單之真正，亦否認原告就追加起訴狀所提出之貨物已銷售
          給洪永豪，因該等貨物，並非特定物，原告得另行交付其他同樣種類之貨
          物予買受人，故原告主張有營業損失二十四萬五千五百元云云，亦不足採
          。
  三、證據：提出最高法院七十七年五月十七日第九次民事庭會議決議、顯隆公司估
      價單一件、汽車保險理賠申請書、國泰世紀產物保險股份有限公司汽車保險理
      賠計算書及領款收據影本各一件為證。
丁、被告甲○○未於言詞辯論期日到場，亦未提出書狀作任何聲明及陳述。
戊、本院依職權函請內政部警政署國道公路警察局第三警察大隊檢送九十二年六月七
    日一時十分在國道一號公路上南向車道一七五點三Ｋ之車禍現場圖、現場照片及
    警訊筆錄、函請台北縣汽車商業同業公會檢送九十二年九月二十九日所發文文號
    為九二北縣汽商添字第一九二五號函，過院參辦。
    理      由
一、被告甲○○未於言詞辯論期日到場，核無民事訴訟法第三百八十六條各款所列情
    形，爰依原告之聲請，由其一造辯論而為判決。
二、原告起訴主張九十二年六月七日凌晨一時十分許，原告乙○○所有車牌號碼ＺＫ
    －４２３７之小貨車及原告邵營光即華信工程行所有之系爭車輛於國道一號高速
    公路南向車道一七五點三公里處，遭被告和欣公司之受僱人被告甲○○，於執行
    職務駕駛被告和欣公司所有車牌號碼ＦＶ－３８３之營業大客車時，因疏未保持
    安全距離，未注意車前狀況而追撞前行車，導致原告所有之前開車輛及其車上貨
    物受有損害。原告乙○○受有貨物損失一百四十八萬零九十百五十元及營業損失
    二十四萬五千五百元。原告邵營光即華信工程則支出車輛修復費三十六萬五千零
    七十五元、車輛修復期間之租車費用三十七萬零三百元、車輛因撞損之折舊損失
    二十萬元及重新配戴眼鏡之費用四千元。本件事故之肇事原因係被告甲○○過失
    所致，原告並無過失。爰依民法一百八十四條第一項前段、第一百九十一條之二
    及第一百八十八條第一項之規定起本訴，請求被告連帶負損害賠償責任等語。被
    告則以系爭車輛業經顯隆公司修理完成，並經國泰保險公司賠付完畢，系爭車輛
    若有損害，業已修護完畢。且系爭車輛修理時係以新零件更換舊零件，就此部分
    原告請求時亦應扣除折舊之費用。系爭車輛並非營業用車，原告邵營光即華信工
    程行主張該車之修復期間及租車費用，均不合理。被告否認台北縣汽車商業同業
    公會之鑑定函文之真正，因系爭車輛修理時，係以全新零件進行替換，難認車輛
    價值有減損。再者，被告亦否認原告乙○○所提貨物估價單之真正及原告邵營光
    即華信工程行請求眼鏡之費用，均無理由等語置辯。
三、按汽車在同一車道行駛時，除擬超越前車外，後車與前車之間應保持隨時可以煞
    停之距離。汽車行駛時，駕駛人應注意車前狀況及兩車併行之間隔，並隨時採取
    必要之安全措施。道路交通安全規則第九十四條第一、三項及高速公路交通管制
    規則第六條分別有明文。原告主張九十二年六月七日凌晨一時十分許，原告乙○○所有車牌號碼ＺＫ－４２３７之小貨車及原告邵營光即華信工程行所有之系爭
    車輛於國道一號高速公路南向車道一七五點三公里處，遭被告和欣公司之受僱人
    被告甲○○，於執行職務駕駛被告和欣公司所有車牌號碼ＦＶ－３８３之營業大
    客車時，疏未保持安全距離，未注意車前狀況追撞前行車，本件事故之肇事原因
    係被告甲○○過失所導致，原告均無肇事原因可言等事實。業據提出台灣省台中
    市區車輛行車事故鑑定委員會鑑定意見書為證。並經本院依職權函請內政部警政
    署國道公路警察局第三警察大隊檢送九十二年六月七日一時十分在國道一號公路
    上南向車道一七五點三Ｋ之車禍現場圖、現場照片及警訊筆錄查明屬實，為被告
    和欣公司所不爭執，被告甲○○經合法通知，未於言詞辯論期日到場爭執，復不
    提出書狀答辯以供本院斟酌。參諸台灣省台中縣區車輛行車事故鑑定委員會鑑定
    結果，認為被告甲○○駕駛營大客車疏未保持安全距離及未注意車前狀況，導致
    追撞前行車衍生連環事故，為肇事原因。而原告乙○○之車輛駕駛陳定信與原告
    邵營光駕駛自小客車，均無肇事因素。從而，應認為原告主張之上開事實，堪信
    為真正。是被告甲○○駕車疏未保持安全距離及未注意車前狀況，導致追撞原告
    之車輛，顯有過失，足堪認定。
四、按因故意或過失不法侵害他人之權利者，負損害賠償責任。汽車在使用中加損害
    於他人者，駕駛人應賠償因此所生之損害。受僱人因執行職務，不法侵害他人權
    利者，由僱用人與行為人連帶負損害賠償責任。民法第一百八十四條第一項前段
    、第一百九十一條之二前段及第一百八十八條第一項前段分別定有明文。因被告
    甲○○之侵權行為，導致原告發生損害，業如前述。被告和欣公司為肇事之被告
    甲○○之僱用人，揆諸前揭規定，自應就本件事故負僱用人之侵權責任，而與被
    告甲○○負連帶賠償責任。原告乙○○主張因本件事故受有貨物損失一百四十八
    萬零九百五十元及營業損失二十四萬五千五百元。原告邵營光即華信工程行則主
    張其因此支出車輛修復費三十六萬五千零七十五元、車輛修復期間另行租車費用
    三十七萬零三百元、車輛因撞損之折舊損失二十萬元及重新配戴眼鏡之費用四千
    元。本院茲就原告請求之金額是否准許，各別分段審酌及說明之。
五、原告乙○○部分
  （一）貨物損失部分
　      按當事人主張有利於己之事實者，就其事實有舉證之責任。民事訴訟法第二
        百七十七條前段定有明文。原告乙○○固主張其因本件事故受有貨物損失一
        百四十八萬零九百五十元云云，並提出估價單、貨物明細表及已銷售貨物明
        細表等件為憑。惟被告否認該估價單之真正，被告就此有利於己之事實，自
        應舉證以實其說。衡諸交易常情，估價單應係賣方就出售貨品所為估價之單
        據，供買方參考之用，至於買方所買受之貨品為何，應另以買賣契約或送貨
        單、出貨單等單據為準。是尚難憑估價單即認原告乙○○確有指示陳定信運
        送估價單上所列貨品。再者，縱認原告乙○○之所有小貨車上，確實載有如
        估價單所列貨品，惟參諸內政部警政署國道公路警察局第三警察大隊以公警
        國三交字第０九三００００二一五號函所檢付之事故現場照片以觀，原告乙○○之ＺＫ－４２３７小貨車，其後車廂貨物僅掉落部分，該車輛駕駛人陳
        定遠亦稱僅有部分藝品掉落毀損。此有照片及國道公路警察局道路交通事故
        調查筆錄等件，在卷足憑。核其與原告提出之估價單所列貨品並不相符，況
        原告乙○○所提估價單上所列貨品有霸王刀、電子琴及四方板凳等較堅固物
        品，審酌該車輛之受損情況，該等貨物是否因本件事故全部毀損，尚有未明
        。是原告乙○○主張其受有上揭貨物之損害云云，即不足為憑。
  （二）營業損失部分
        原告乙○○雖主張其受有營業損失二十四萬五千五百元云云，亦提出估價單
        為憑。惟審視該估價單上所載日期為九十二年六月十五日，並非於本件事故
        發生日即九十二年六月七日前所出具者。倘該估價單上所列貨物，業於本件
        事故中毀損，豈有於事故發生後，再將該貨物出售他人，而列入營業損失之
        理。此外，原告乙○○未提出其他事證，以供本院審酌，以證明其貨物毀損
        及營業損失之損害額為何，揆諸前揭規定，其此部份請求，即無理由，不應
        准許。
六、原告邵營光即華信工程行部分
  （一）車輛修復費用
        按負損害賠償責任者，除法律另有規定或契約另有訂定外，應回復他方損害
        發生前之原狀。第一項情形，債權人得請求支付回復原狀所必要之費用，以
        代回復原狀，民法第二百一十三條第一、三項定有明文。原告邵營光即華信
        工程行主張其支出車輛修復費用三十六萬五千零七十五元，並提出明細表、
        統一發票、全鋒道路救援組織服務四聯單、修車費明細及估價單等件為證。
        惟被告否認該等單據之真正，並辯稱就道路救援服務費及拖吊費，僅能請求
        其一，統一發票內記載之汽車零件，是否為系爭車輛修復所必要之零件，亦
        未據說明。汽車音響亦未因本件事故而受損，琥珀陶瓷、隔熱紙及汽車保養
        費用，並非本件事故所生之必要費用，況估價單並非正式之修車費收據。是
        本院自應審究何者為系爭車輛之必要修復費用。經查：
        １參諸原告所提全鋒道路救援組織服務四聯單記載，其行駛路線係自台中中
          港路至台北板南路。而統一發票上係載明拖車費，是後者之拖車費用，係
          將系爭車輛自事故地點即國道一號高速公路南向車道一七五點三公里處拖
          離事故地點所生之費用，前者則為將系爭車輛載至修理之處所，兩者為不
          同之路程。從而，原告邵營光即華信工程行請求被告連帶給付此該等費用
          ，即道路救援服務費三千二百元及拖車費用四千二百元，並無重複之虞，
          應予准許。
    　　２按物被毀損時，被害人依民法第一百九十六條請求賠償物被毀損所減少之
          價額，得以修復費用為估定標準，但以必要者為限（參照最高法院七十七
          年度第九次民事庭會議決議）。經證人戊○○於本院審理中到庭結證稱：
          其為顯隆公司之員工，系爭車輛外表及底盤部分，為顯隆公司所修護，由
          保險公司負責理賠。至於系爭車輛之原告加裝及音響部分，雖有受有損害
          ，惟保險公司未加以理賠（參照本院九十三年三月五日言詞辯論筆錄）。
          參諸證人之證詞可知，系爭車輛因本件事故所受損害，並未經保險公司全
          額理賠，原告邵營光即華信工程行自得請求被告賠償扣除保險公司理賠後
          ，自行支出之修復費用及回復原狀所必要之費用。
        ３本院審酌原告邵營光即華信工程行所提出之統一發票及修車費單據等件，
        　可知其支出汽車音響費用十一萬二千五百九十元、零件材料費用九萬八千
          八百元、修車工資一萬元。其次，其提出之估價單所列零件材料費用有五
          萬五千五百元、修車工資三千八百元。從而，其修復系爭車輛所需之零件
          材料費計二十六萬六千八百九十元（即112,590+98,800+55,000）、修車
          工資計一萬三千八百元（即10,000+3,800）。因本件事故發生時即九十二
          年六月七日，系爭車輛已使用三年九個月（參酌營利事業所得稅結算申報
          查核準則第九十五條第八款，不滿一個月者，以一個月計算）。此有原告
          邵營光即華信工程行所提行車執照，在卷可參。因本件零件係以新品代之
          ，是本院認定系爭車輛零件費用，應計算其折舊率，以符公平。
    　　４依據行政院所頒「固定資產耐用年數表」及「固定資產折舊率表」之規定
          ，自用小客車之耐用年數為五年，依定率遞減法（參見所得稅法第五十一
          條，即以固定資產每期減除該期折舊之餘額順序作為各次期計算折舊之基
          數（折舊即定率）計算折舊額（參見所得稅法施行細則第四十八條第二款
          ））每年折舊千分之三六九。則原告邵營光即華信工程行支出系爭車輛之
          零件材料費用部分，扣除折舊額後，應以四萬八千四百九十六元，其計算
          式如後，即第一年折舊為266,890×0.369＝98,482；第二年折舊為266,89
          0-98,482）×0.369＝62143；第三年折舊為（266,890-98,482-62,143）
          ×0.369=39,212；其餘九個月折舊為（266,890－98,482－62,143－39,21
          2）×0.369 ×9/12=18557，扣除折舊之餘額為四萬八千四百九十六元（即
          266,890-98,482-62,143 -39,212－18,557＝48,496，元以下四捨五入），
          始屬妥當。從而，原告邵營光即華信工程行請求系爭車輛之修復費用包括
          工資一萬三千八百元及零件材料四萬八千四百九十六元，計六萬二千二百
          九十六元，為有理由，應予准許。原告逾此數額之請求，為無理由，不應
          准許。
    　　５至於原告雖提出統一發票說明其有支出汽車材料二千七百二十元及汽車零
          件六萬二千二百六十五元云云。然該等零件是否用於修復系爭車輛，尚有
          未明，即難列為系爭車輛之修復費用。況統一發票上亦記載汽車保養五千
          元，顯非因本件事故所生損害。次者，參諸系爭車輛受損部位，係左前車
          頭、右前車頭及右側車身，此有現場照片及道路交通事故調查表，附卷可
          稽。是原告邵營光即華信工程行雖提出收據，說明其支出琥珀陶瓷及隔熱
          紙後擋一片等費用，惟與車損之實際情況不符，難認為因本件事故所生損
          害。因此，原告邵營光即華信工程行所主張上開金額，均不足採。
  （二）車輛修復期間之租車費用
        原告邵營光即華信工程行主張其於車輛修復期間，計支出租車費用三十七萬
        零三百等語，並提出顯隆公司修復期間證明、營業稅繳納證明書及統一發票
        等件為證。經證人戊○○於本院審理中到庭結證稱：其為顯隆公司之員工，
        因系爭車輛為進口車，材料部分須代料，修復期間共三個月等語。證人劉翰
        源亦結證稱：原告邵營光即華信工程行向其所租車輛為富豪九六０，租車期
        間約三、四個月，租金約三、四十萬元。每日租金約三千元等語（參照本院
        九十三年三月五日言詞辯論筆錄）。而系爭車輛之排氣量為三千二百七十五
        ＣＣ，此有行車執照，在卷可參。其與富豪九六０之排氣量相當。從而，原
　　　　告邵營光即華信工程行主張其於車輛修復期間，支出上揭租車費用，堪稱合
　　　　理。是原告邵營光即華信工程行請求被告連帶給付其為營業用而支出租車費
　　　　用三十七萬零三百元，為有理由，應予准許。
  （三）車輛折舊損失
        原告邵營光即華信工程行主張其所有車輛經本件事故而有折舊二十萬元之情
        事。經本院函請台北縣汽車商業同業公會查明系爭車輛折舊程度，經該公會
        函覆稱系爭車輛未碰撞前之正常車價為七十八萬元，事故後車輛殘值則約五
        十八萬元等語。有該公會九十二年九月二十九日九二北縣汽商添字第一九二
        五號函，附卷可稽。該汽車公會為專業機構，其所為之鑑定，應與市價相當
        。從而，原告邵營光即華信工程行請求被告連帶給付系爭車輛因撞損之折舊
        損失二十萬元，為有理由，應予准許。
  （四）配戴眼鏡之費用
　　　　原告邵營光即華信工程行雖主張其因本件車禍而支出三副眼鏡之費用云云，
　　　　並提出統一發票為憑。惟參諸該發票所載日期為九十二年九月九日、數量共
　　　　三付，其配戴時間距本件事故發生日已逾三月，且數量亦高達三付，其顯難
　　　　認該等眼鏡係因本件事故而受損。因此，原告邵營光即華信工程行主張配戴
　　　　眼鏡之費用四千元云云，顯不足採。
  （五）綜上所陳，原告邵營光即華信工程行因本件事故得請求被告連帶賠償之金額
        為六十三萬九千九百九十六元（即拖車費用7,400+修車費用 62,296+租車費
        用373,500+車輛折舊200,000=639,996）。
七、綜上所述，原告乙○○依侵權行為之法律關係，請求被告連帶給付原告乙○○一
    百七十二萬六千四百五十元，及自起訴狀繕本送達翌日起至清償日止，按年息百
    分之五計算之利息，為無理由，應予駁回。被告邵營光即華信工程行請求被告連
    帶給付六十三萬九千九百九十六元及自九十三年一月一日起至清償日止，按年息
    百分之五計算之利息，為有理由，應予准許，逾此部分之請求，即屬無據，應予
    駁回。
八、本件原告邵營光即華信工程行勝訴部分，原告邵營光即華信工程行及被告和欣公
    司均陳明願供擔保，聲請准予宣告假執行及免為假執行之宣告，經核無不符，爰
    均酌定相當之擔保金額准許併宣告之。至原告邵營光即華信工程行及原告乙○○
    敗訴部分，其假執行之聲請，即失所附麗，應予駁回，併此敘明。
九、本件事證已臻明確，兩造所為之其他主張，陳述並所提之證據，經審酌後，認均
    與本件之結論無礙，不再一一論述，併予敘明。
十、據上論結，本件原告邵營光即華信工程行之訴為一部有理由，一部無理由，原告
    乙○○之訴為無理由，依民事訴訟法第三百八十五條第一項前段、第七十九條、
    第八十五條第二項、第三百九十條第二項，判決如主文。
中　　　華　　　民　　　國　　九十三　　年　　 十二　　 月　　二十七　　日
                                    臺灣臺中地方法院民事第四庭
~B法      官　林洲富
右為正本係照原本作成
如對本判決上訴，須於判決送達後廿日內向本院提出上訴狀
中　　　華　　　民　　　國　　九十三　　年　　 十二　　 月　　二十七　　日
~B法院書記官　郭佳雯
